Benutzen Sie für die folgenden Aufgaben als Ausgangsbasis den Code in `scatterhist-start.R`.
Lassen Sie zunächst mal den folgenden Code laufen:

```{r, load_scatterhist, echo=TRUE}
source("scatterhist-start.R")
set.seed(20141103)
x <- cbind(x1 = rexp(100), x2 = rnorm(100))
```
```{r, fake_plot, echo=TRUE, eval=FALSE}
plot_scatterhist(x)
```

a) Benutzen Sie `traceback()` um rauszukriegen warum `plot_scatterhist(trees)` nicht funktioniert. Beschreiben Sie das Problem.

Antwort: In Zeile Fünf wird der Befehl `plot(trees, xlab = "", ylab = "", ...)` aufgerufen. Da `trees` ein dataframe mit 3 Spalten ist, wird ein Plot erstellt, welcher aus 6 Scatterplots besteht (für jedes paar zwei). Dieser multiplot, nenn ich ihn Mal, hat keine label an der x- und y-Achse. Gleichzeitig wird mit `xlab = ""` und `ylab = ""` jedoch versucht die Labelung, welche nicht existiert, auf `""` zu setzten. Weshalb R in diesen Moment denkt "unter diesen Umständen kann ich nicht arbeiten" und gibt eine Fehlermeldung zurück.



b) Benutzen Sie `debug()` um bei dem Aufruf `plot_scatterhist(x)` Zeile für Zeile durch den Code zu gehen. Quadrieren Sie die Daten *nachdem* der Scatterplot gezeichnet wurde aber *bevor* die Histogramme gezeichnet werden. Das sollte dann -- völlig sinnloserweise -- so wie die untenstehende Grafik aussehen:

```{r, square_debug, echo=FALSE, message=FALSE, fig.height=3, fig.width=5, results='hide'}
trace(plot_scatterhist, at = 5, quote({
  x <- x^2
}))
plot_scatterhist(x)
untrace(plot_scatterhist)
```

Antwort: Zuerst gibt man in die Console `debug(plot_scatterhist)` und anschließend `plot_scatterhist(x)` ein. Jetzt befindet man sich im debugger und kann so lange auf next klicken bis man die Zeile 7 `y <- hist(x[, 1], breaks = xbreaks, plot = FALSE)` erreicht. Bevor man diese Zeile ausführt kann man in die debug-console `x <- x^2` eingeben, dadurch wird der Wert für `x`, solange man sich im debugger befindet, überschrieben. Führt man nun die `barplot`s mittels next aus erhält man das gewünschte Ergebnis.



c) Setzen Sie einen Breakpoint in `plot_scatterhist()` so, dass sie den interaktiven Debugger genau vor dem ersten Aufruf von `plot()` in `plot_scatterhist()` betreten. 

Antwort: Zuerst `scatterhist-start.R` öffnen, bei Zeile 5 einen Breakpoint setzten, z.B. durch `shift + F9` oder man klick auf die Fläche links von der Zeilennummer. Jetzt in RStudio auf `Debug --> On Error --> Break in Code` gehen, lädt man jetzt die Funktion mittels `source("scatterhist-start.R")` landet man beim nächsten error der Funktion beim debuggen direkt bei der entsprechenden Zeile.

*Hinweis*: Hier nur Prosa-Antworten gefragt, sie müssen Ihre Lösung nicht mit Programmcode dokumentieren -- z.B. `traceback()` wird in einem .Rmd file nicht den selben Output produzieren wie in einem normalen R-Skript...

